臺灣嘉義地方法院刑事判決　　　　　　　　　　　　　九十二年度訴字第五一二號
　　公　訴　人　臺灣嘉義地方法院檢察署檢察官
　　被　　　告　甲○○
右列被告因毒品危害防制條例案件，經檢察官提起公訴（臺灣嘉義地方法院檢察署九
十二年度毒偵字第七九四號）及移
偵字第五四二號），本院合議庭裁定由受命法官獨任進行簡式審判程序，判決如左：
    主  文
甲○○連續施用第一級毒品，處有期徒刑拾月。扣案之第一級毒品海洛因壹包（毛重
零點參貳公克，淨重零點零玖公克）沒收銷燬之。
    事  實
一、甲○○前因施用第一級、第二級毒品案件，經臺灣臺南地方法院於民國九十年五
    月四日以九十年度毒聲字第九六四號裁定送觀察、勒戒後，認無繼續施用毒品之
    傾向，於九十年八月十三日執行完畢釋放，而由臺灣臺南地方法院檢察署檢察官
    以該署九十年度毒偵字第九六六號、九十年度毒偵字第一六五五號為不起訴處分
    確定。復於九十二年一月三十日，因犯違反毒品危害防制條例案件（自九十一年
    九月初起至同年十月三日某時許止連續施用第一級毒品海洛因），經本院以九十
    二年度訴字第五三號判處有期徒刑七月確定；而甲○○因犯上開連續施用第一級
    毒品海洛因案件，同案經本院於九十一年十二月十日，以九十一年度毒聲字第九
    六八號裁定送觀察、勒戒後，因認有繼續施用毒品之傾向，復由本院於九十二年
    一月三日，以九十二年度毒聲字第三號裁定其入戒治處所施以強制戒治一年，嗣
    於同年六月二日停止戒治出所，並付保護管束。然甲○○在受保護管束期間復因
    未依規定向檢察官報到接受輔導及驗尿，其行為違反保護管束應遵守之事項情節
    重大，經檢察官聲請，由本院於九十二年八月二十七日以九十二年度毒聲字第六
    四三號裁定撤銷停止戒治，並於九十二年十月一日開始執行，原應至九十三年四
    月三十日強制戒治期滿，而因九十二年七月九日修正之毒品危害防制條例施行，
    乃於九十三年一月九日釋放出所。
二、詎甲○○不知悔改，在第一次觀察、勒戒執行完畢釋放後五年內，即九十二年六
    月二日自戒治所停止戒治出所後，另行基於施用第一級毒品海洛因之概括犯意，
    於同年七月八日下午六時許及同年月十二日上午七、八時許，在其位於臺南市○
    區○○路二八二巷一００之七號之住處，連續施用海洛因二次。嗣經警於同年月
    九日十三時許，在上開處所前查獲，並由警採尿送驗；而甲○○則另於同年月十
    四日，向臺灣臺南地方法院檢察署檢察官自首右揭第二次持有及施用第一級毒品
    海洛因之犯行，並主動交出持有供施用之毒品海洛因零點零九公克，復經採尿送
    驗，結果二次均呈嗎啡陽性反應，始知上情。
三、案經甲○○向臺灣臺南地方法院檢察署檢察官自首後，臺灣臺南地方法院檢察署
    檢察官呈請臺灣高等法院臺南分院檢察署檢察長核轉臺灣嘉義地方法院檢察署檢
    察官偵查起訴，及臺灣臺南地方法院檢察署移送併案審理。
    理  由
一、訊據被告甲○○對於右揭犯罪事實坦承不諱（見臺灣臺南地方法院檢察署九十二
    年他字第九五四號偵查卷第十頁、臺灣嘉義地方法院檢察署九十二年度毒偵字第
    七九四號偵查卷第十四頁，本院卷第二十二頁、第一百頁）；而其尿液分別於九
    十二年七月九日十四時許及同年月十四日十七時七分許經採集送驗，均呈現嗎啡
    陽性反應（按施用海洛因後，經人體之水解代謝作用，會呈嗎啡陽性反應），此
    有臺南市衛生局檢驗成績書（見臺灣臺南地方法院檢察署九十二年他字第九五四
    號卷第十七頁）、臺灣檢驗科技股份有限公司濫用藥物尿液檢驗報告（本院卷第
    五十二頁）、尿液送驗姓名對照表二紙附卷可稽，是依可為補強證據之前開檢驗
    成績書及檢驗報告已足資擔保被告於檢察官偵查中及本院審理時所為之上開任意
    性自白具有相當程度之真實性，而得使本院確信被告前述自白之犯罪事實確屬真
    實，自應堪採信。又被告曾因違反毒品危害防制條例案件，經臺灣臺南地方法院
    以九十年度毒聲字第九六四號裁定送勒戒處所觀察、勒戒後，認無繼續施用毒品
    之傾向，期滿於九十年八月十三日由臺灣臺南地方法院檢察署檢察官以九十年度
    毒偵字第九六六號、第一六五五號不起訴處分確定；復因違反毒品危害防制條例
    案件，經本院以九十一年度毒聲字第九六八號裁定送勒戒處所觀察、勒戒後，認
    有繼續施用毒品之傾向，復由本院於九十二年一月三日，以九十二年度毒聲字第
    三號裁定其入戒治處所施以強制戒治一年，嗣於同年六月二日停止戒治出所，並
    付保護管束；後被告在受保護管束期間復因未依規定向檢察官報到接受輔導及驗
    尿，其行為違反保護管束應遵守之事項情節重大，經檢察官聲請，由本院於九十
    二年八月二十七日以九十二年度毒聲字第六四三號裁定撤銷停止戒治，並於九十
    二年十月一日開始執行，原應至九十三年四月三十日強制戒治期滿，而因九十二
    年七月九日修正之毒品危害防制條例施行，乃於九十三年一月九日釋放出所等情
    ，有臺灣臺南地方法院檢察署檢察官九十年度毒偵字第九六六號、第一六五五號
    不起訴處分書、本院九十二年度訴字第五三號判決、本院九十二年度毒聲字第三
    號裁定、九十二年度毒聲字第三一九號裁定、本院九十二年度毒聲字第六四三號
    裁定、臺灣嘉義地方法院檢察署檢察官戒治處分執行指揮書、臺灣嘉義戒治所受
    戒治人出所通知書、臺灣臺南地方法院檢察署檢察官執行保護管束指揮書及臺灣
    高等法院被告全國前案紀錄表在卷可參。是被告於觀察、勒戒執行完畢釋放後，
    五年內再犯施用海洛因毒品之犯行，洵堪認定，應依法論科。
二、按海洛因係屬毒品危害防制條例所定之第一級毒品，此觀該條例第二條第二項第
    一款自明。次按毒品危害防制條例業經總統於九十二年七月九日修正公布，並自
    九十三年一月九日施行，然同條例第十條就有關施用第一級毒品及第二級毒品之
    構成要件及法定刑度，並無任何變更；而該條例則於第三十五條，就屬於保安處
    分性質之刑事處遇程序及司法機關應否依修正後毒品危害防制條例第二十三條第
    二項之規定，對施用毒品者追訴、處罰，明文揭櫫從新從輕原則。查本件被告甲
    ○○依修正前之毒品危害防制條例規定，係屬三犯施用第一級毒品罪；而依修正
    後之毒品危害防制條例規定，係屬五年內再犯施用第一級毒品等情，業如前述，
    從而無論依修正前、後之毒品危害防制條例規定，均應由檢察官依法追訴及法院
    依法審判，並無毒品危害防制條例第三十五條第二項有關修正前之規定有利於行
    為人之情形存在，自應依同條第一項第三款之規定處理。準此，被告施用第一級
    毒品海洛因，核其所為，係犯該條例第十條第一項之罪。而被告施用毒品前持有
    毒品之低度行為，為施用毒品之高度行為所吸收，不另論罪。又被告先後施用第
    一級毒品二次之行為，時間緊接、觸犯犯罪構成要件相同之罪名，顯係基於概括
    犯意為之，應依刑法第五十六條連續犯規定論以一罪，並加重其刑。另被告於該
    管公務員未發覺犯罪前，向臺灣臺南地方法院檢察署檢察官自首而接受裁判，此
    有臺灣臺南地方法院檢察署刑事案件自首單及該署九十二年七月十四日訊問筆錄
    可憑，就其所犯施用第一級毒品罪，應依刑法第六十二條之規定減輕其刑，並依
    法先加後減之。爰審酌被告有如犯罪事實欄一所示之兩次施用毒品之前科，此有
    臺灣高等法院被告全國前案紀錄表在卷可稽，並有被告所犯前開案件之裁判書、
    執行指揮書附卷可考，然其竟未思悔改，缺乏禁絕毒害決心，惟念及施用毒品犯
    行係戕害自身健康，尚未危害他人，且被告犯罪後自首坦承犯行，態度良好及其
    他一切情狀，量處如主文所示之刑，以資懲儆。扣案由被告主動交出持有供施用
    之毒品白色粉末一包（毛重零點三二公克，淨重零點零九公克），業經送請鑑定
    ，確屬第一級毒品海洛因無訛，此有內政部警政署刑事警察局鑑驗通知書乙紙附
    卷可考，應依毒品危害防制條例第十八條第一項前段宣告沒收銷燬之。
據上論斷，應依刑事訴訟法第二百七十三條之一第一項、第二百九十九條第一項前段
，毒品危害防制條例第十條第一項、第十八條第一項前段，刑法第十一條、第五十六
條、第六十二條，判決如主文。
本案經檢察官周靜妮到庭執行職務。
中      華      民      國    九十三    年      六      月   二十四    日
                            臺灣嘉義地方法院刑事第六庭
                                  法  官  曾  宏  揚
右正本證明與原本無異。
如不服本判決，應於判決送達後十日內向本院提出上訴狀( 應附繕本 )。告訴人或被
害人如對於本判決不服者，應具備理由請求檢察官上訴，其上訴期間之計算係以檢察
官收受判決正本之日期為準。
中      華      民      國    九十三    年      六      月   二十四     日
                                  書記官  黃  郁  萍
附錄本案論罪科刑法條全文：
毒品危害防制條例第十條
施用第一級毒品者，處六月以上五年以下有期徒刑。
施用第二級毒品者，處三年以下有期徒刑。
